【裁判字號】    99,訴,579
【裁判日期】    990630
【裁判案由】    妨害性自主
【裁判全文】
臺灣板橋地方法院刑事判決               99年度訴字第579號
公  訴  人  臺灣板橋地方法院檢察署檢察官
被      告  乙○○
選任辯護人  余西鈞律師（99年4月30日受任）
          （原指定辯護人撤銷）
上列被告因妨害性自主案件，經檢察官提起公訴（99年度偵緝字
第84號），本院判決如下：
    主  文
乙○○對於未滿十四歲之女子為性交，處有期徒刑參年陸月。
    事  實
一、乙○○於民國（下同）97年底，透過友人介紹，結識被害人
    代號00000000之未滿14歲之女子（84年9 月生，真實姓名年
    籍詳卷，下稱：甲 ○，下同），交往為男女朋友關係，其明
    知甲 ○就讀國中一年級，年僅13歲，竟仍基於與未滿14歲女
    子為性交之接續性犯意，於98年1 、2 月寒假期間某日起迄
    至98年8 月26日某時許，分別在其位於臺北縣新莊市○○街
    214 巷10弄2 號4 樓之居住處所，及土城市○○路○ 段之「
    有間客棧」等處所，於不違反甲 ○意願下，接續對甲 ○為性
    交行為多次。嗣甲 ○之母（代號為00000000A ，年籍詳卷，
    下稱：A 母，下同）發覺有異，而甲 ○並經懷孕生有1 子，
    嗣詢問甲 ○後報警查悉上情。
二、案經甲 ○及A 母訴由臺北縣政府警察局土城分局移由臺灣板
    橋地方法院檢察署檢察官偵查起訴。
    理  由
壹、程序方面：查本判決下列所引用各項供述證據方法之證據能
    力，當事人及辯護人於本院準備程序及審判期日中均未予爭
    執，且迄至言詞辯論終結前亦未再聲明異議，本院審酌該等
    言詞陳述及書面作成時之情況，並無不宜作為證據之情事，
    依刑事訴訟法第159 條之5 之規定，自均得作為證據。
貳、實體方面：
一、被告辯稱暨辯護要旨部分：
(一)、被告辯稱：「（對於檢察官所陳述之起訴事實是否認罪？）
    承認有檢察官所起訴之事實；我承認我有跟甲 ○發生性關係
    ，從98年寒假開始，在之前自立街住處，陸續發生性關係，
    到98年8 月份在土城的旅館之後就沒有了，期間約2 個月發
    生一次、總共約4 、5 次，我沒有很常跟被害人見面，她都
    有回家，沒有在外面過夜，我入獄已經一個多月，我不知道
    被害人的近況，她也沒有來看我。我知道後來她有小孩子，
    約99年1 、2 月份，她有打電話跟我聯絡，告訴我她已經懷
    孕6 、7 個月、是男生，98年8 月之後，我還有跟被害人見
    面，但沒有發生關係，我沒有看過小孩。」等云云；其所選
    任之辯護人則陳述辯護要旨略以：甲 ○與被告交往期間，未
    告訴被告她的確實年籍，應以被告所知論罪，對於犯罪事實
    (一)【按：即指原來起訴書所指】部分，確實不知道甲 ○未滿
    14歲，與甲 ○於偵訊中所言相符，應以被告所知為犯罪依據
    ；被告年輕識淺，一時失慮而罹刑典，顯已知悔悟，請從輕
    處分等情，為被告提出辯護（均見99年6 月1 日準備程序筆
    錄）。
(二)、承據上述得悉，本件被告承認有與甲 ○為性交，惟僅就於檢
    察官起訴關於事實(一)部分【並詳本院之事實認定】，為性交
    時甲 ○的年齡認知爭執，對其餘客觀情狀事實則為不爭執。
二、本院認定被告犯罪事實之證據暨得心證之理由：
(一)、循據如上，本件爭執點查悉，被告於本院審理時供稱：「（
    你的學歷？）高中休學，國中唸中平國中，甲 ○也是中平國
    中；【對檢察官起訴之犯罪事實有何意見？被告答：沒有意
    見。】；（從98年1 月到98年8 月間，你和甲 ○是否一直有
    性行為？）斷斷續續都有，一直維持男女朋友關係，都是在
    自立街，只有8 月26日是在「有間客棧」，不只3 、4 次，
    我知道甲 ○未滿14歲之後，還有1 、2次性行為，我剛認識甲
    ○時，看學號知道她是一年級。」等云云，為本身作出辯解
    。其所選任之辯護人則提出略以：被告對於犯罪事實(一)部分
    ，確實不知道甲 ○未滿14歲，與甲 ○於偵訊中所言相符，應
    以被告所知為犯罪依據，請審酌被告於審判、偵查中均坦承
    犯行，本案情輕法重，請適用刑法第59條，給被告一個機會
    等，為被告作出事實上暨法律上之辯解；【告訴人A 母答：
    被告說不知道甲 ○未滿14歲是說謊，他之前已經跟別人未婚
    生了2 個小孩、是累犯，請依法處理。】等情（以上均見本
    院99年6 月15日審理筆錄）。
(二)、因之，依據被告本身之如上供述，其經友人介紹結識甲 ○，
    且知悉甲 ○斯時就讀同一所國中之一年級，而被告於98年8
    月26日某時許，與甲 ○為最後發生性交時，知悉甲 ○未滿14
    歲之事實，甚明，而對照甲 ○於警、偵訊之證述亦可得知，
    被告與甲 ○初識時，即知悉甲 ○係國中生，並看過甲 ○穿著
    學校制服等情，則視之國中制服顯然可知為一年級，為被告
    所是認。此外，亦有亞東紀念醫院98年8 月28日受理疑似性
    侵害事件驗傷診斷書可佐，據上，被告所辯暨辯護所指，就
    甲 ○年齡部分所為爭執者，核非可採。本案事證積極明確，
    被告犯行，可以被認定，應予責罰。
三、核被告乙○○所為，係犯刑法第227 條第1 項之對於未滿14
    歲之女子為性交罪。被告如上所為，乃以與同一女子為性交
    而犯一罪之接續性犯意為之，且被告前揭多次對甲 ○所為之
    性交犯行，其間斷斷續續為之，基於其與甲 ○間之緊密情愫
    關係，本乎一般常理，非可輕易區別其性交時間先後，於此
    犯罪性質上，就時間、空間之關聯查悉，應具難以分割之緊
    密特性，由是足徵被告之主觀意向，與接續犯所要求之單一
    犯意顯然相符；則公訴認被告先於98年1 、2 月寒假期間，
    基於接續犯意與甲 ○為性交之犯罪事實，認該多次對告訴人
    為性交行為之犯行，係於密切接近之時、地接續為之，所侵
    害之法益同一，在刑法評價上難以強行分割，應依接續犯之
    規定論以一罪；而就同年8 月26日之行為，則認係另行起意
    ，為數罪，應分論併罰一節，或已誤會。至辯護並認：請審
    酌被告於審判、偵查中均坦承犯行，本案情輕法重，請適用
    刑法第59條，給被告一個機會等情，惟查如上所述，綜合觀
    察本件案件縱向之發展過程，並無任何足資認為有可堪憫恕
    之客觀情形存在，辯護所指有情輕法重者，應係誤解法旨，
    附帶說明。爰審酌被告年歲、素行（詳參臺灣高等法院被告
    前案紀錄表），足徵素行非善，犯罪後除必要辯護部分外，
    對相關事實經過仍願坦承面對，尚無積極性隱瞞跡象之態度
    ，復考量被告與甲 ○間之雙方家長未能具體達成和解，應可
    見甲 ○家人仍有續行追究被告刑事責任之意，暨綜合其他一
    切情狀等，酌情量處如主文所示之刑。
據上論斷，應依刑事訴訟法第299 條第1 項前段，刑法第227 條
第1 項，判決如主文。
本案由檢察官丙○○提起公訴，經檢察官黃佳權到庭執行職務。
中    華    民    國    99    年    6     月    30    日
                  刑事第5 庭審判長法  官  鄭水銓
                                  法  官  謝梨敏
                                  法  官  黎錦福
上列正本證明與原本無異。
如不服本判決，應於判決送達後10日內敘明上訴理由，向本院提
出上訴狀（應附繕本），上訴於臺灣高等法院。其未敘述上訴理
由者，應於上訴期間屆滿後20日內向本院補提理由書「切勿逕送
上級法院」。
                                  書記官  蔡麗春
中    華    民    國    99    年    6     月    30    日

附錄本案論罪科刑法條全文：
中華民國刑法第227條
對於未滿十四歲之男女為性交者，處3 年以上10年以下有期徒刑
。
對於未滿十四歲之男女為猥褻之行為者，處6 個月以上5 年以下
有期徒刑。
對於十四歲以上未滿十六歲之男女為性交者，處7 年以下有期徒
刑。
對於十四歲以上未滿十六歲之男女為猥褻之行為者，處3 年以下
有期徒刑。
第1 項、第3 項之未遂犯罰之。

司法院資訊處製作；財團法人民間司法改革基金會備份。
